臺灣高等法院臺南分院刑事裁定
110年度抗字第125號
抗  告  人
即  聲請人  蘇寶蘭


上列抗告人即聲請人因聲請提審案件，不服臺灣臺南地方法院中
華民國110年2月1日裁定（110年度提字第3號），提起抗告，本
院裁定如下：
    主  文
抗告駁回。
    理  由
一、原裁定意旨略以：
　㈠聲請人即抗告人蘇寶蘭（下稱抗告人）於民國110年1月31日
    晚間因手機遭搶一事，至臺南市政府警察局第五分局北門派
    出所要求警方處理，因其對警方之調查程序有所不滿而在場
    僵持，迄至翌日（同年2月1日）清晨5時50分許，該所員警
    陳品秀執行巡邏勤務完畢回所，於用餐之際，抗告人突對陳
    品秀表示「吃少一點，才不會這麼大摳（台語）」，因而與
    陳品秀就肥胖一事於言語上一來一往等事實，業據陳品秀於
    原審陳述明確，且為抗告人所不爭執。
　㈡又雙方於言語過程中，抗告人屢屢對陳品秀表示「要跟人 比
    大摳，誰要跟你比大摳，瘦你很多，誰像你那麼大摳…用看
    也知道」、「你就是大摳，我用看的就知道，是啊大摳就是
    大摳，瘦就是瘦，你就是過重」、「對，你就是過重」、「
    大摳呆」，期間，陳品秀數次提醒抗告人已涉嫌人格侮辱、
    要提告等語，抗告人竟回以「你去告他啊，沒關係啊，你去
    告他啊」、「你銬啊，你銬啊」、「沒關係啊，你說我跟你
    一樣胖，對啊，我哪有跟你一樣胖」、「你就是胖啊，胖啊
    」，嗣陳品秀即對抗告人依照侮辱公務員、妨害公務罪嫌當
    場逮捕，以上有錄音詞文1份可稽。由上可知，抗告人與員
    警陳品秀互不相識，亦無案件上之接觸，見陳品秀用餐，竟
    無故以「吃少一點，才不會這麼大摳」相譏，繼而再三指稱
    陳品秀「大摳」、「過重」、「大摳呆」、「胖」等語，顯
    然涉犯公然侮辱罪嫌，是員警陳品秀以現行犯加以逮捕，合
    於刑事訴訟法第88條逮捕現行犯之規定。
  ㈢員警陳品秀以現行犯逮捕抗告人時，已當場告知逮捕原因、
    所涉公然侮辱等罪嫌，及刑事訴訟法第95條規定之訴訟上權
    利一情，業據陳品秀於原審陳述無訛，並有前揭錄音譯文、
    執行逮捕拘禁告知書可資佐證，參以抗告人於原審亦供稱：
    陳品秀先直接將我壓制在地上，事後上銬才告訴我罪名及權
    利等語。足見員警陳品秀執行逮捕，並未違背刑事訴訟法第
    89條之規定。
　㈣綜上，本件逮捕程序，經核於法無違，並無抗告人所指非法
    逮捕情事，是本件提審聲請，為無理由，應予駁回，並解返
    逮捕機關續行偵查。
二、抗告意旨略以：依裁定書第1頁所指該案依提審法第8條第一
    項所作裁定：法院審查逮捕、拘禁之合法性，應就逮捕、拘
    禁之法律依據、原因及程序為主，本人於提審庭時，即當庭
    表示該女警陳品秀在逮捕本人時並未宣讀相關逮捕之相關法
    令即逕行逮捕，且本人於庭上陳述陳品秀說本人跟他一樣胖
    ，但陳品秀於譯文中並未載明，也當庭主張譯文有不實之記
    載，而該提審法官並在庭上闡明此提審是以程序審為主，但
    該句話並未在筆錄上記載，本人也於當庭聲稱陳品秀並沒有
    在第一時間宣讀依據哪條法令逮捕及相關權利，顯已違法，
    但法官卻依舊做出違法駁回之裁定，因違法裁定所以提起抗
    告，請勿枉勿縱，保全提字第3號之法庭錄音等語。
三、按「抗告法院認為抗告不合法或無理由者，應以裁定駁回之
    。」提審法第10條第2項前段定有明文；又於103年1月8日提
    審法第5條第1項修正為：「受聲請法院，於繫屬後二十四小
    時內，應向逮捕、拘禁之機關發提審票，並即通知該機關之
    直接上級機關。但有下列情形之一者，得以裁定駁回之：…
    …（中略）。被逮捕、拘禁人已回復自由。」提審法第5 條
    第1 項第3 款定有明文。核諸其立法說明稱「被逮捕、拘禁
    人已回復自由者（包括有附條件的具保、責付或限制住居與
    無附條件的釋放），法院事實上無從提審，為避免進行無實
    益之程序，爰增訂該款規定」。是以受逮捕或拘禁人，如於
    聲請提審遭法院駁回之後已經回復自由，縱提出抗告，抗告
    法院本於前揭立法意旨，應認抗告並無實益，以不合法駁回
    抗告人之抗告。
四、經查：抗告人蘇寶蘭於110年2月1日清晨5時50分許，為臺南
    市政府警察局第五分局北門派出所員警認屬現行犯，而依刑
    事訴訟法第88條第1項、第2項之規定予以逮捕，因抗告人聲
    請提審，原審法院乃開立提審票，並於110年2月1日上午10
    時40分即時訊問抗告人後，認警方逮捕程序並無違法之處，
    於同日以聲請提審無理由，裁定駁回提審聲請，並將抗告人
    解返原解交（逮捕）機關即臺南市政府警察局第五分局北門
    派出所。抗告人雖於110年2月10日向原審法院提出抗告狀，
    惟抗告人經逮捕後並未遭羈押，已回復自由，有臺灣高等法
    院被告前案紀錄表、在監在押全國紀錄表附卷可參（見本院
    卷第17至44、49頁）。抗告意旨雖執上情指摘原裁定不當，
    惟抗告人已回復自由，不符合聲請提審之要件，是本件抗告
    為無理由，應予駁回。
五、據上論結，應依提審法第10條第2項前段，裁定如主文。
中　　華　　民　　國　　110 　年　　2 　　月　　26　　日
                  刑事第二庭    審判長法　官  陳顯榮 
                                      法　官  黃裕堯
                                      法　官  陳弘能
以上正本證明與原本無異。
不得再抗告。
　　　　　　　　　　　　　　　　　　　書記官  許雅華
中　　華　　民　　國　　110 　年　　2 　　月　　26　　日